---
title: "How to work with R - basic actions"
author: "Bohdan Saienchuk"
output:
  html_document:
    df_print: paged
  pdf_document: default
  word_document: default
---

# Content:

-   [basic calculations](#basic-calculations)
-   [numeric operations with vectors](#numeric-operations-with-vectors)
-   [data types in R](#data-types-in-R)
* [data structure in R](#data-structure-in-R)

## basic calculations {#basic-calculations}

-   2 \*\* 2

-   2 \^ 2

-   exp(1)

-   log(100, 10)

-   log(100)

-   round()

-   floor() - округлення в меншу сторону

-   ceiling() - округлення в більшу сторону

[home](#Content:)

## numeric operations with vectors {#numeric-operations-with-vectors}

-   v \<- c(num_1, num_2, ..)
-   якщо робити зрізи, то індекс починається з 1
-   не можна робити відкриті запити, наприклад, v[1:], тільки v[1:3]
-   в зріз потрапляють крайні індекси теж
-   вибір по умові працює ось так v[v == 10] або v[v \<= 10]
-   щоб дізнатися індекс елемента в списку which(v == 10)
-   операції з векторами - v1 \<- c(1, 2, 3) v2 \<- c(1, 2, 3) -\> v1 + v2
-   підняти в степінь вектор - v1 \*\* 2
-   додавання всередині вектора - sum(c(1, 2, 3))
-   prod(c(1, 2, 3)) - множення всередині вектора
-   round(c(1, 2, 3)) - застосування округлення до всіх чисел вектора
-   sort(c(1, 2, 3)) - сортування вектора по зростанню
-   sort(c(1, 2, 3), decreasing = TRUE) - по спаданню
-   length(c(1, 2,3)) - довжина вектора

```{r}
v1 <- c(1, 2, 3)
v2 <- c(1, 2, 3)
v1 + v2

```

```{r}
v1 ** 2
```

[home](#Content:)

## data types in R {#data-types-in-r}

-   class(values) - to find dtype
-   as.numeric(variable) - змінити тип до числового
-   as.character(variable)
-   gsub(',', '.', variable) - змінити символ , на .
* as.integer(c(1.3, 2.3, 3.1))
* is.numeric()
* is.character()
* is.integer()

[home](#Content:)

## data structure in R

* cbind.data.frame(col, col) - створення dataframe
* as.matrix(dataframe) - перетворення датафрейм в матрицю
* cbind(col, col) - створення матриці по стовпчиках
* rbind(row, row) - створення матриці по рядках
* matrix(1:6, nrow=2, ncol=2) - створення матриці послідовності чисел
* m[row, col] - вибір елементу матриці
* m[row, col] <- 10 - заміна кокретного елементу матриці на інший
* rowSums(m) - сума по рядкам матриці
* colSums(m) - сума по колонкам матриці
* head(values) - декілька перших елементів послідовності
* paste() - функція склеювання строк або чисел
* rep() - функція, яка створює список із повторюваних елементів
* rep(c(1, 4, 5), each=2) - з кроком 2

[home](#Content:)
